臺灣彰化地方法院民事判決             100年度家訴字第84號
原      告  陽信商業銀行股份有限公司
法定代理人  林彭郎
訴訟代理人  蔡坤儒
被      告  陳進發    彰化縣員.
            陳淑華
上列當事人間宣告分別財產制事件，本院於民國100年9月14日言
詞辯論終結，判決如下：
    主      文
被告陳進發與被告陳淑華間之夫妻財產制改用分別財產制。
訴訟費用由新台幣壹萬柒仟參佰參拾伍元由被告等負擔。
    事      實
一、原告主張略以：被告二人於民國65年7月19日結婚，現婚姻
    關係存續中，其等婚後並未向法院辦理夫妻財產契約登記。
    原告前因與被告陳進發等間之強制執行事件，經臺灣彰化地
    方法院發給95年度執丁字第8427號債權憑證，所負保證債務
    目前本金新臺幣20,000,000元暨其利息及違約金，惟債務人
    等迄今均未清償。嗣經查調陳進發99年度國稅局財產及所得
    資料顯示其名下已無財產可供扣押執行。為此，援依民法第
    1011條規定聲請鈞院將被告等二人之夫妻財產制，宣告改用
    分別財產制。並聲明：請求判決如主文所示。
二、被告二人均稱:對原告請求宣告分別財產制沒有意見等語。
三、得心證之理由：
（一）按夫妻未以契約訂立夫妻財產制者，除本法另有規定外，
      以法定財產制為其夫妻財產制，民法第1005條定有明文。
      次按債權人對於夫妻一方之財產已為扣押，而未得受清償
      時，法院因債權人之聲請，得宣告改用分別財產制，民法
      第1011條亦規定甚明。而所謂未得受清償，包括全無可扣
      押之物或所扣押之物數量不足及所扣押之財產不足清償該
      為扣押之債權人債權等情形，最高法院89年度臺上字第
      854號判決可資參照。又民法第1011條之立法意旨，係為
      貫徹物權法定主義及保護交易安全，同時避免夫妻藉登記
      夫妻財產制之方式，逃避債權人之強制執行。
（二）經查，原告主張之事實，業據原告提出戶籍謄本、司法院
      網路查詢夫妻財產登記資料、本院95年度執丁字第8427號
      債權憑證、99年度國稅局財產及所得資料（以上皆影本）
      等件為證，並經本院依職權調閱該等事件卷宗核對無誤，
      而被告陳進發、陳淑華等經合法通知均未到庭爭執，亦未
      提出書狀作何陳述或答辯以供本院審酌。是依上開證據所
      示，自堪認原告之主張為真實。
（三）從而，原告依上開民法第1011條之規定，聲請宣告被告夫
      妻二人改用分別財產制，洵屬有據，應予准許。
四、據上論結，本件原告之訴為有理由，並依民事訴訟法第78條
    、第85條第1項前段，判決如主文。
中    華    民    國   100    年    9     月    28    日
                        臺灣彰化地方法院家事法庭
                              法  官  吳俊螢
以上正本係照原本作成。
如對本判決上訴，須於判決送達後20日之不變期間內，向本院提
出上訴狀（須附繕本）。
中    華    民    國   100    年    9     月    28    日
                              書記官  陳秀娟